【裁判字號】    98,訴,2390
【裁判日期】    981001
【裁判案由】    毒品危害防制條例
【裁判全文】
臺灣臺中地方法院刑事判決              98年度訴字第2390號
公  訴  人  臺灣臺中地方法院檢察署檢察官
被      告  甲○○
                    （另案在臺灣臺中監獄臺中分監執行中）
指定辯護人  本院公設辯護人  乙○○
上列被告因違反毒品危害防制條例案件，經檢察官提起公訴（98
年度偵字第10689號）及同署檢察官移送併辦（98年度偵字第176
89號），本院判決如下：
    主    文
甲○○所犯如附表所示之罪，均累犯，各處如同附表所示之刑。
應執行有期徒刑拾貳年拾月。未扣案之與真實姓名、年籍不詳，
綽號「大仔」之人共同販賣第一級毒品所得新臺幣壹萬伍仟元，
應與綽號「大仔」之人連帶沒收，如全部或一部不能沒收時，以
其與綽號「大仔」之人之財產連帶抵償之。扣案之行動電話壹支
（含電話號碼0000000000號行動電話SIM卡壹張）、夾鏈袋貳包
、未扣案之電話號碼0000000000號行動電話SIM卡壹張均沒收，
就未扣案之電話號碼0000000000號行動電話SIM卡壹張，如不能
沒收時，追徵其價額。
    犯罪事實
一、甲○○前於民國89年間，因施用毒品案件，經本院以89年度
    訴字第1429號判處有期徒刑1年、7月，應執行有期徒刑1年5
    月確定；於91年間，復因施用毒品案件，經本院以91年度訴
    字第1329號判處有期徒刑1年2月、8月，應執行有期徒刑1年
    8月確定；於92年間，因犯偽造文書罪，經本院以92年度易
    字第326號判處有期徒刑3月確定，前揭2案件經本院裁定定
    執行刑為有期徒刑1年10月確定，並接續上開有期徒刑1年5
    月部分，於94年5月17日假釋付保護管束（原至94年11月15
    日期滿），惟於前開假釋期間，因違反保護管束情節重大，
    上揭假釋經撤銷，經執行殘刑5月又29日，於95年8月22日執
    行完畢。其明知海洛因係毒品危害防制條例第2條第2項第1
    款所定之第一級毒品，非經許可，不得販賣，詎為圖牟利，
    竟與真實姓名、年籍不詳，綽號「大仔」之成年男子，共同
    基於販賣第一級毒品海洛因之犯意聯絡，以其所使用之電話
    號碼0000000000（未扣案）、0000000000號行動電話作為聯
    絡之工具，而於附表所示之時間、地點，販賣數量不詳，如
    附表所示價格之第一級毒品海洛因予陳銘德、石佩凌、白英
    郎（冒名蔡慶堂）各5次。嗣為警於98年4月20日23時55分許
    ，在甲○○位在臺中市西屯區福上巷214弄57號3樓之3住處
    查獲，並扣得其所有，用以販賣海洛因所用之號行動電話1
    支（含電話號碼0000000000號行動電話SIM卡1張）、夾鏈袋
    2包。
二、案經行政院海岸巡防署海岸巡防總局中部地區巡防局、臺中
    市警察局移送臺灣臺中地方法院檢察署檢察官偵查起訴及同
    署檢察官移送併辦。
    理    由
一、證據能力之說明：
(一)、按被告以外之人於偵查中向檢察官所為之陳述，除顯有不可
    信之情況者外，得為證據，刑事訴訟法第159條之1第2項定
    有明文。審之現階段刑事訴訟法規定檢察官代表國家偵查犯
    罪、實施公訴，必須對於被告之犯罪事實負舉證之責，依法
    其有訊問被告、證人及鑑定人之權，證人、鑑定人且須具結
    ，而實務運作時，偵查中檢察官向被告以外之人所取得之陳
    述，原則上均能遵守法律規定，不致違法取供，其可信性極
    高，被告以外之人於偵查中向檢察官所為陳述，除顯有不可
    信之情況者外，得為證據。且按刑事訴訟法並無檢察官於偵
    查中訊問證人時，應予被告詰問機會之規定，故證人於檢察
    官偵查中訊問時未經被告進行詰問，仍有證據能力，最高法
    院96年度臺上字第2786號判決意旨亦可參照。經查：證人陳
    銘德、石佩凌、白英郎（於偵查中冒以蔡慶堂之名應訊）於
    偵查中之證述，雖屬傳聞證據，然該等證人均經檢察官依法
    定程序命其具結，且查無何顯不可信之情況，自得為證據。
(二)、次按被告以外之人（包括證人、鑑定人、告訴人、被害人及
    共同被告等）於審判外之陳述雖不符刑事訴訟法第159條之1
    至之4等4條之規定，而經當事人於審判程式同意作為證據，
    法院審酌該言詞陳述或書面陳述作成時之情況，認為適當者
    ，亦得為證據；當事人、代理人或辯護人於法院調查證據時
    ，知有第159條第1項不得為證據之情形，而未於言詞辯論終
    結前聲明異議者，視為有前項之同意，同法第159條之5定有
    明文。立法意旨在於傳聞證據未經當事人之反對詰問予以核
    實，原則上先予排除。惟若當事人已放棄反對詰問權，於審
    判程式中表明同意該等傳聞證據可作為證據；或於言詞辯論
    終結前未聲明異議，基於尊重當事人對傳聞證據之處分權，
    及證據資料愈豐富，愈有助於真實發見之理念，且強化言詞
    辯論主義，使訴訟程式得以順暢進行，上開傳聞證據亦均具
    有證據能力。另按刑事訴訟法第159條之5第2項所定：「當
    事人、代理人或辯護人於法院調查證據時，知有第159條第1
    項不得為證據之情形，而未於言詞辯論終結前聲明異議者，
    視為有前項之同意。」乃係基於證據資料愈豐富，愈有助於
    真實發現之理念，酌採當事人進行主義之證據處分權原則，
    並強化言詞辯論主義，透過當事人等到庭所為之法庭法動，
    在使訴訟程式順暢進行之要求下，承認傳聞證據於一定條件
    內，得具證據適格。此種「擬制同意」，因與同條第一項之
    明示同意有別，實務上常見當事人等係以「無異議」或「沒
    有意見」表示之，斯時倘該證據資料之性質，已經辯護人閱
    卷而知悉，或自起訴書、原審判決書之記載而了解，或偵、
    審中經檢察官、審判長、受命法官、受託法官告知，或被告
    逕為認罪答辯或有類似之作為、情況，即可認該相關人員於
    調查證據之時，知情而合於擬制同意之要件（最高法院96年
    度臺上字第4174號判決要旨可資參照）。查本案證人陳銘德
    、石佩凌、白英郎（於警詢中冒以蔡慶堂之名應訊）於警詢
    時之證述，係屬被告以外之人所為審判外之陳述，屬傳聞證
    據，惟經公訴人、被告及辯護人不爭執其證據能力，復審酌
    前開證人陳述之取得，並無違法取供或不法取得等情形，本
    院認為適當，自有證據能力。
(三)、再按有事實足認被告或犯罪嫌疑人有最輕本刑為3年以上有
    期徒刑之罪嫌，並危害國家安全或社會秩序情節重大，而有
    相當理由可信其通訊內容與本案有關，且不能或難以其他方
    法蒐集或調查證據者，得發通訊監察書。前項通訊監察書，
    偵查中由檢察官依司法警察機關聲請或依職權以書面記載第
    11條之事項，並敘明理由、檢附相關文件，聲請該管法院核
    發，通訊保障及監察法第5條第1項第1款、第2項分別定有明
    文。本案承辦警員對於門號0000000000（證人陳銘德所使用
    ）、0000000000號行動電話，實施通訊監察，此有詳載監察
    電話、對象及譯文之通訊監察譯文紀錄附卷可參（見臺中市
    警察局刑案偵查卷），係依法所為之通訊監察，並經被告及
    辯護人於本院準備程序及審理時，表示沒有意見等語，況審
    酌電話監聽侵害被告權益之種類及輕重、對於被告訴訟上防
    禦不利益之程度、犯罪所生之危害或實害等情形，兼顧人權
    保障及公共利益之均衡維護，堪認本案此部分電話通訊監察
    合於比例原則，應具有證據能力。
二、實體部分：
(一)、訊據被告甲○○對於上開犯罪事實均坦承不諱，並經證人陳
    銘德、石佩凌、白英郎（係冒以蔡慶堂之名應訊）於警詢、
    偵查中證述綦詳，且有被告所使用之電話號碼0000000000、
    0000000000號行動電話與證人陳銘德所使用之電話號碼0000
    000000號行動電話、被告所使用之電話號碼0000000000號行
    動電話與證人石佩凌所使用之電話號碼0000000000號行動電
    話、證人白英郎所使用之電話號碼0000000000號行動電話通
    聯譯文（見臺中市警察局刑案偵查卷）在卷可參。
(二)、又非法販賣毒品係政府大力嚴格查緝之違法行為，非可公然
    為之，不論是瓶裝或紙包之毒品，均可任意分裝或增減其份
    量，而每次買賣之價量，亦隨時隨雙方關係之深淺、當時之
    資力、需求程度及對行情之認知等因素而機動調整，因之販
    賣之利得，除經坦承犯行，或價量俱臻明確者外，委難察得
    實情，職是之故，縱未確切查得販賣賺取實際差價，但除別
    有事證，足認係按同一價格轉讓確未牟利外，尚難執此認非
    法販賣之事證有所不足，致知過坦承者難辭重典，飾詞否認
    者反得逞僥倖，而失情理之平。況且，毒品之價格昂貴，取
    得不易，凡為販賣之不法勾當者，苟無利可圖，應無甘冒被
    查緝法辦之危險，平白無端義務為毒品買賣之工作，而被告
    與證人陳銘德、石佩凌、白英郎並非至親，又無其他利害關
    係，苟無利得，豈會甘冒訴追重刑之風險，提供彼等證人取
    得海洛因施用之理，是被告販入之價格必較轉售出予證人之
    價格低廉，而有從中賺取買賣差價牟利之營利意圖及事實，
    應屬合理之推斷，且被告於本院審理中自承，其販賣上開海
    洛因，可自綽號「大仔」之人處獲得免費之海洛因供己施用
    （見本院98年9月17日審理筆錄第12頁），足見被告與綽號
    「大仔」之人販賣海洛因確有獲利，始能提供被告免費施用
    ，是以被告與綽號「大仔」之人確係基於營利之意圖販售海
    洛因無訛。
(三)、此外，並有扣案之行動電話1支（含電話號碼0000000000號
    行動電話SIM卡1張）、夾鏈袋2包可稽，是被告於本院審理
    時之自白核與事實相符，堪信為真實。本案事證明確，被告
    所為販賣第一級毒品海洛因之犯行，洵堪認定，應予依法論
    科。
三、新舊法比較：
(一)、查被告行為後，毒品危害防制條例部分條文業於98年5月20
    日修正公布，並自公布日起算至第3日生效（司法院98年6月
    29日院臺廳刑一字第0980014643函參照）。本次毒品危害防
    制條例修正之比較新舊法，自應就罪刑有關之加重、減輕及
    其他法定加減原因等一切情形，本於統一性及整體性原則，
    綜其全部罪刑之結果而為比較。
(二)、修正前毒品危害防制條例第4條第1項原規定：「製造、運輸
    、販賣第一級毒品者，處死刑或無期徒刑；處無期徒刑者，
    得併科新臺幣1千萬元以下罰金」，經修正為：「製造、運
    輸、販賣第一級毒品者，處死刑或無期徒刑；處無期徒刑者
    ，得併科新臺幣2千萬元以下罰金」；另同條例第2項原規定
    ：「製造、運輸、販賣第二級毒品者，處無期徒刑或7年以
    上有期徒刑，得併科新臺幣7百萬元以下罰金」，經修正為
    ：「製造、運輸、販賣第二級毒品者，處無期徒刑或7年以
    上有期徒刑，得併科新臺幣1千萬元以下罰金」，經比較新
    舊法之結果，此部分以修正前之規定較有利於被告。
(三)、被告就附表所示之販賣第一級毒品海洛因之犯罪事實，於偵
    查中及審判中均已自白，觀之毒品危害防制條例第17條原規
    定：「犯第4條第1項至第4項、第5條第1項至第4項前段、第
    6 條第1項至第4項、第7條第1項至第4項、第8條第1項至第4
    項、第10條或第11條第1項、第2項之罪，供出毒品來源，因
    而破獲者，得減輕其刑。」，嗣經修正為：「（第1項）犯
    第4條至第8條、第10條或第11條之罪，供出毒品來源，因而
    查獲其他正犯或共犯者，減輕或免除其刑。（第2項）犯第4
    條至第8條之罪於偵查及審判中均自白者，減輕其刑。」，
    亦即該條例修正前第17條規定必須因而破獲上游毒品供應者
    ，始得減輕其刑，且僅得減輕其刑，其適用之條件較嚴，而
    該條例修正後第17條第1項規定適用之條件較寬，且就刑部
    分為必減或得免，復增列第2項關於於偵查及審判中均自白
    者減輕其刑之規定，此新修正之規定，顯已影響行為人刑罰
    之法律效果，自屬法律有變更，經比較新、舊法結果，以新
    法較有利於行為人，故依刑法第2條第1項但書規定，應適用
    裁判時之法律即修正後毒品危害防制條例第17條規定，較有
    利於被告。
(四)、綜合全部罪刑之結果為比較後，被告販賣第一級毒品之行為
    ，應整體適用較有利之新法即修正後毒品危害防制條例之規
    定。
三、論罪科刑部分：
(一)、核被告甲○○就附表所示販賣海洛因予證人陳銘德、石佩凌
    、白英郎所為，各係犯修正後毒品危害防制條例第4條第1項
    之販賣第一級毒品罪。
(二)、被告持有第一級毒品之低度行為，為嗣後販賣之高度行為所
    吸收，均不另論罪。
(三)、被告與真實姓名、年籍不詳，綽號「大仔」之成年男子2人
    間，就附表所示之販賣第一級海洛因毒品之犯行，有犯意聯
    絡及行為分擔，為共同正犯。
(四)、被告就附表所示先後15次販賣第一級毒品之行為，犯意各別
    ，應予分論併罰。至其中就被告販賣海洛因予證人白英郎部
    分，雖起訴書原載為「蔡慶堂」，惟該部分係證人白英郎冒
    以「蔡慶堂」之名義應訊乙情，業據被告於偵查及本院審理
    時陳明在卷，且經證人蔡慶堂於偵查中證述明確（見臺灣臺
    中地方法院檢察署98年度偵字第17689號偵查卷第9至11頁）
    ，並有內政部警政署刑事警察局98年8月19日刑紋字第09801
    14529號鑑定書乙份、證人白英郎於98年6月18日在臺中市警
    察局應訊光碟之翻攝照片、口卡照片各2張在卷可參，此部
    分業經檢察官將犯罪事實欄內「蔡慶堂」更正為「白英郎」
    。又臺灣臺中地方法院檢察署移送併辦部分（98年度偵字第
    17689號），與本件已起訴部分被告販賣海洛因予證人石佩
    凌、白英郎部分，事實上同一，是本院就此部分自應併予審
    理，併此敘明。
(五)、被告前於89年間，因施用毒品案件，經本院以89年度訴字第
    1429號判處有期徒刑1年、7月，應執行有期徒刑1年5月確定
    ；於91年間，復因施用毒品案件，經本院以91年度訴字第13
    29號判處有期徒刑1年2月、8月，應執行有期徒刑1年8月確
    定；於92年間，因犯偽造文書罪，經本院以92年度易字第32
    6號判處有期徒刑3月確定，前揭2案件經本院裁定定執行刑
    為有期徒刑1年10月確定，並接續上開有期徒刑1年5月部分
    ，於94年5月17日假釋付保護管束（原至94年11月15日期滿
    ），惟於前開假釋期間，因違反保護管束情節重大，上揭假
    釋經撤銷，經執行殘刑5月又29日，於95年8月22日執行完畢
    ，有臺灣高等法院被告前案紀錄表及臺灣臺中地方法院檢察
    署刑案資料查註紀錄表各1份在卷可參，其受有期徒刑之執
    行完畢後，5年以內再故意犯本案有期徒刑以上之數罪，均
    為累犯，應各依刑法第47條第1項之規定，加重其刑（被告
    所犯販賣第一級毒品罪，其法定本刑為死刑或無期徒刑部分
    依刑法第64條第1項、第65條第1項規定，均不得加重）。
(六)、按刑之量定，為求個案裁判之妥當性，法律固賦予法院裁量
    權，但此項裁量權之行使，除應依刑法第57條規定，審酌行
    為人及其行為等一切情狀，為整體之評價，並應顧及比例原
    則與平等原則，使罪刑均衡，輕重得宜，以契合社會之法律
    感情。又刑法第59條規定犯罪之情狀可憫恕者，得酌量減輕
    其刑，其所謂「犯罪之情狀」，與同法第57條規定科刑時應
    審酌之一切情狀，並非有截然不同之領域，於裁判上酌減其
    刑時，應就犯罪一切情狀（包括第57條所列舉之10款事項）
    ，予以全盤考量，審酌其犯罪有無可憫恕之事由（即有無特
    殊之原因與環境，在客觀上足以引起一般同情，以及宣告法
    定低度刑，是否猶嫌過重等等），以為判斷。本院審酌被告
    販賣第一級毒品罪之法定刑為「死刑或無期徒刑；處無期徒
    刑者，得併科新臺幣2千萬元以下罰金」，然同為販賣第一
    級毒品之人，其原因動機不一，犯罪情節未必盡相同，或有
    大盤毒梟者，亦有中、小盤之分，甚或僅止於吸毒者友儕間
    為求互通有無之有償轉讓者亦有之，其販賣行為所造成危害
    社會之程度自屬有異，法律科處此類犯罪，所設之法定最低
    本刑卻同為「無期徒刑者，得併科新臺幣2千萬元以下罰金
    」，不可謂不重，自非不可依客觀之犯行與主觀之惡性二者
    加以考量其情狀是否有可憫恕之處，適用刑法第59條之規定
    酌量減輕其刑，期使個案裁判之量刑能斟酌至當，符合比例
    原則。查被告就附表所示之販賣第一級毒品行為，雖無視國
    家對於杜絕毒品危害之禁令，行為固屬不當，應予非難，然
    其屬零星販賣，每次販賣金額非鉅，被告販賣毒品所得非鉅
    ，販賣之對象人數為3人，散播毒品之範圍及數量有限，犯
    罪之情節尚非至惡，僅因一時貪念，致罹重典，然相對於長
    期大量販賣毒品之大毒梟而言，其對社會治安及國民健康之
    危害顯然較小，從被告犯案情節觀之，倘仍遽處以法定本刑
    之最低刑度，無異失之過苛而不盡情理，不免予人情輕法重
    之感，且難謂符合罪刑相當性及比例原則，更無從與大毒梟
    之惡行有所區隔，是其犯罪情狀相較於法定之重刑，在客觀
    上足以引起一般人之同情，情節尚堪憫恕，爰均依刑法第59
    條之規定，酌量減輕其刑，且就此部分同時具有加重及減輕
    事由，就法定刑為罰金刑部分應依刑法第71條第1項規定先
    加後減，至法定本刑為死刑、無期徒刑部分，僅予減輕其刑
    。
(七)、被告就附表所示之犯罪事實，於偵查中及審判中均已自白，
    符合修正後毒品危害防制條例第17條第2項之規定，自應就
    被告所犯附表所示之罪，就法定刑為罰金刑部分先加後遞減
    之，至法定本刑為死刑、無期徒刑部分，僅遞予減輕其刑。
(八)、爰審酌被告為牟取利益，無視國家杜絕毒品犯罪之禁令，其
    將毒品販賣、轉讓予吸毒者，更加產生對毒品之依賴性及成
    癮性，戕害國民健康，並有滋生其他犯罪之可能，危害社會
    治安甚鉅，且販賣毒品減損國家國力、競爭力，自不宜予以
    輕判，以期降低毒品之氾濫，且被告前有施用毒品之前案紀
    錄，仍為本件販賣第一級毒品之犯行，惟念及被告於偵查及
    本院審理時，坦承全部犯行，堪認具有悔意，並參以其犯罪
    之動機、目的及手段，認為檢察官對於被告具體求處有期徒
    刑25年尚屬過重等一切情狀，分別量處如附表所示之刑，並
    定其應執行之刑，資以懲儆。
(九)、沒收部分：
１、扣案之夾鏈袋2包係被告所有，用供販賣海洛因之用，業據
    被告陳明在卷；另扣案之行動電話1支（含電話號碼0000000
    000號行動電話SIM卡1張）、未扣案之電話號碼0000000000
    號行動電話SIM卡1張（無證據證明已滅失），係被告所有，
    並供聯繫毒品交易事宜之用，被告係以上開行動電話SIM 卡
    2張更替插入前揭行動電話內使用，業據被告陳明在卷，核
    與證人陳銘德、石佩凌、白英郎之證述相符，並有通訊監察
    譯文在卷可憑；且因行動電話之服務須以SI M卡為介面，故
    行動電話業者於出租行動電話門號予消費者使用時，即同時
    附帶提供SIM卡給消費者做為門號使用之介面，故於電信公
    司接受消費者申辦門號並將該門號開通上線時，該公司即將
    SIM卡所有權移轉予消費者，有司法院97年5月6日院臺廳刑
    一字第0970009760號函暨所附之各該電信公司函及申請書、
    服務契約書等可參，是以行動電話之SIM卡應認為係屬客戶
    所有。從而，上開行動電話1具（含電話號碼0000000000 號
    行動電話SIM卡1張）、電話號碼0000000000號行動電話SIM
    卡1張、夾鏈袋2包，為供被告犯毒品危害防制條例第4條之
    罪所用之物，均應依毒品危害防制條例第19條第1項規定宣
    告沒收。
２、另按毒品危害防制條例第19條第1項規定所稱「追徵其價額
    」者，係指所沒收之物為金錢以外之其他財物而無法沒收時
    ，應追徵其價額，使其繳納與原物相當之價額。如所得財物
    為金錢而無法沒收時，始應「以其財產抵償之」（最高法院
    95年度臺上字第305號判決要旨參照）。次按毒品危害防制
    條例第19條第1項規定，犯販賣毒品罪者，其犯罪所得之財
    物均沒收之，如全部或一部不能沒收時，追徵其價額或以其
    財產抵償之。係採義務沒收主義。故販賣毒品所得之對價，
    不問其中成本若干，利潤多少，均應全部諭知沒收，貫徹政
    府查禁煙毒之決心，以符立法本旨（最高法院91年度臺上字
    第2419號判決要旨參照）。而販賣毒品案件，就犯罪所得之
    計算部分，除被告就販賣之價量俱臻明確供述，否則常難查
    得實情，且因證人記憶有限與時間流逝因素，復無從精確算
    知被告販賣毒品所獲利潤之數額，因此，本案僅能就卷內現
    有之事證，依罪疑唯輕原則，以最少次數及最低金額計算被
    告販賣毒品所得。據此，本案被告與真實姓名、年籍不詳，
    綽號「大仔」之人，就附表所示之販賣第一級毒品海洛因之
    所得合計新臺幣（下同）1萬5000元，雖均未扣案，仍應依
    毒品危害防制條例第19條第1項之規定宣告連帶沒收，如全
    部或一部不能沒收時，以其財產抵償之。
３、按毒品危害防制條例第18條第1項前段：「查獲之毒品，不
    問屬於犯人與否，均沒收銷燬之」，所稱「查獲」之毒品，
    係指有罪判決書，於事實欄已經認定為與被告有罪事實有關
    之毒品而言。又沒收除違禁物或專科沒收之物得單獨宣告沒
    收外，為從刑之一種，依主從不可分原則，應附隨於主刑同
    時宣告之，若無主刑，則從刑即無所附麗。本件扣案之海洛
    因1包（驗餘淨重0.8600公克），業據被告於本院審理時陳
    稱：該包海洛因是伊買來要供自己施用等語（見本院98年9
    月17日審理筆錄第7頁），而該包海洛因係被告於98年4月21
    日4時50分許，為警查獲後，警方在警局留置室訊問時，在
    被告外套內查獲所扣得，有臺中市警察局刑事案件移送書乙
    份在卷可參（見偵查卷第2頁），然本件犯罪時間係於98年2
    月至同年4月14日，已如前述，與查扣上開違禁物之時間相
    距多日，尚難認扣案之海洛因與本案有所關聯，自無從予以
    宣告沒收銷燬。
據上論斷，應依刑事訴訟法第299條第1項前段，毒品危害防制條
例（修正後）第4條第1項、（修正後）第17條第2項、第19條第1
項，刑法第11條、第2條第1項但書、第28條、第47條第1項、第
59條、第51條第5款、第9款、第10款，判決如主文。
中    華    民    國    98    年    10    月    1    日
                        臺灣臺中地方法院刑事第十六庭
                            審判長法  官  巫淑芳
                                  法  官  戴嘉慧
                                  法  官  劉麗瑛
以上正本證明與原本無異。
如不服本判決，應於收受送達後10日內向本院提出上訴書狀，並
應敘述具體理由；其未敘述上訴理由者，應於上訴期間屆滿後20
日內向本院補提理由書（均須按他造當事人之人數附繕本）「切
勿逕送上級法院」。
                                  書記官  王玟
中    華    民    國    98    年    10    月    1    日
附錄論罪科刑法條全文：
毒品危害防制條例第4條第1項
製造、運輸、販賣第一級毒品者，處死刑或無期徒刑；處無期徒
刑者，得併科新臺幣 1 千萬元以下罰金。
┌──┬───────┬──────┬────────────┬────┬─────────────────────────┐
│編號│時          間│地        點│        犯罪方法        │所犯法條│所犯罪名及量處之刑                                │
├──┼───────┼──────┼────────────┼────┼─────────────────────────┤
│1   │98年2月17日16 │臺中市○○路│甲○○與綽號「大仔」之人│毒品危害│甲○○共同販賣第一級毒品，累犯，處有期徒刑柒年捌月│
│    │時餘許        │與逢甲路口  │基於意圖營利以販賣海洛因│防制條例│。未扣案之與真實姓名、年籍不詳，綽號「大仔」之人共│
│    │              │            │之犯意聯絡，陳銘德以電話│第4條第1│同販賣第一級毒品所得新臺幣壹仟元，應與綽號「大仔」│
│    │              │            │號碼0000000000號行動電話│項之販賣│之人連帶沒收，如全部或一部不能沒收時，以其與綽號「│
│    │              │            │與甲○○之電話號碼091642│第一級毒│大仔」之人之財產連帶抵償之。扣案之行動電話壹支、夾│
│    │              │            │9425號行動電話聯絡約定買│品罪    │鏈袋貳包、未扣案之電話號碼0000000000號行動電話SIM │
│    │              │            │賣時間、地點及數量、價格│        │卡壹張均沒收，就未扣案之電話號碼0000000000號行動電│
│    │              │            │後，甲○○即依約至約定地│        │話SIM卡壹張，如不能沒收時，追徵其價額。           │
│    │              │            │點，以1小包1000元之代價 │        │                                                  │
│    │              │            │，販賣第一級毒品海洛因1 │        │                                                  │
│    │              │            │小包予陳銘德            │        │                                                  │
├──┼───────┼──────┼────────────┼────┼─────────────────────────┤
│2   │98年2月19日上 │臺中市○○路│甲○○與綽號「大仔」之人│毒品危害│甲○○共同販賣第一級毒品，累犯，處有期徒刑柒年捌月│
│    │午8時10分許   │與逢甲路口  │基於意圖營利以販賣海洛因│防制條例│。未扣案之與真實姓名、年籍不詳，綽號「大仔」之人共│
│    │              │            │之犯意聯絡，陳銘德以電話│第4條第1│同販賣第一級毒品所得新臺幣壹仟元，應與綽號「大仔」│
│    │              │            │號碼0000000000號行動電話│項之販賣│之人連帶沒收，如全部或一部不能沒收時，以其與綽號「│
│    │              │            │與甲○○之電話號碼091642│第一級毒│大仔」之人之財產連帶抵償之。扣案之行動電話壹支、夾│
│    │              │            │9425號行動電話聯絡約定買│品罪    │鏈袋貳包、未扣案之電話號碼0000000000號行動電話SIM │
│    │              │            │賣時間、地點及數量、價格│        │卡壹張均沒收，就未扣案之電話號碼0000000000號行動電│
│    │              │            │後，甲○○即依約至約定地│        │話SIM卡壹張，如不能沒收時，追徵其價額。           │
│    │              │            │點，以1小包1000元之代價 │        │                                                  │
│    │              │            │，販賣第一級毒品海洛因1 │        │                                                  │
│    │              │            │小包予陳銘德            │        │                                                  │
├──┼───────┼──────┼────────────┼────┼─────────────────────────┤
│3   │98年3月2日18時│臺中市○○路│甲○○與綽號「大仔」之人│毒品危害│甲○○共同販賣第一級毒品，累犯，處有期徒刑柒年捌月│
│    │8分許         │與逢甲路口  │基於意圖營利以販賣海洛因│防制條例│。未扣案之與真實姓名、年籍不詳，綽號「大仔」之人共│
│    │              │            │之犯意聯絡，陳銘德以電話│第4條第1│同販賣第一級毒品所得新臺幣壹仟元，應與綽號「大仔」│
│    │              │            │號碼0000000000號行動電話│項之販賣│之人連帶沒收，如全部或一部不能沒收時，以其與綽號「│
│    │              │            │與甲○○之電話號碼091642│第一級毒│大仔」之人之財產連帶抵償之。扣案之行動電話壹支、夾│
│    │              │            │9425號行動電話聯絡約定買│品罪    │鏈袋貳包、未扣案之電話號碼0000000000號行動電話SIM │
│    │              │            │賣時間、地點及數量、價格│        │卡壹張均沒收，就未扣案之電話號碼0000000000號行動電│
│    │              │            │後，甲○○即依約至約定地│        │話SIM卡壹張，如不能沒收時，追徵其價額。           │
│    │              │            │點，以1小包1000元之代價 │        │                                                  │
│    │              │            │，販賣第一級毒品海洛因1 │        │                                                  │
│    │              │            │小包予陳銘德            │        │                                                  │
├──┼───────┼──────┼────────────┼────┼─────────────────────────┤
│4   │98年3月5日17時│臺中市○○路│甲○○與綽號「大仔」之人│毒品危害│甲○○共同販賣第一級毒品，累犯，處有期徒刑柒年捌月│
│    │18分許        │與逢甲路口  │基於意圖營利以販賣海洛因│防制條例│。未扣案之與真實姓名、年籍不詳，綽號「大仔」之人共│
│    │              │            │之犯意聯絡，陳銘德以電話│第4條第1│同販賣第一級毒品所得新臺幣壹仟元，應與綽號「大仔」│
│    │              │            │號碼0000000000號行動電話│項之販賣│之人連帶沒收，如全部或一部不能沒收時，以其與綽號「│
│    │              │            │與甲○○之電話號碼098340│第一級毒│大仔」之人之財產連帶抵償之。扣案之行動電話壹支（含│
│    │              │            │7621號行動電話聯絡約定買│品罪    │電話號碼0000000000號行動電話SIM卡壹張）、夾鏈袋貳 │
│    │              │            │賣時間、地點及數量、價格│        │包均沒收。                                        │
│    │              │            │後，甲○○即依約至約定地│        │                                                  │
│    │              │            │點，以1小包1000元之代價 │        │                                                  │
│    │              │            │，販賣第一級毒品海洛因1 │        │                                                  │
│    │              │            │小包予陳銘德            │        │                                                  │
├──┼───────┼──────┼────────────┼────┼─────────────────────────┤
│5   │98年3月8日上午│臺中市○○路│甲○○與綽號「大仔」之人│毒品危害│甲○○共同販賣第一級毒品，累犯，處有期徒刑柒年捌月│
│    │8時4分許      │與逢甲路口  │基於意圖營利以販賣海洛因│防制條例│。未扣案之與真實姓名、年籍不詳，綽號「大仔」之人共│
│    │              │            │之犯意聯絡，陳銘德以電話│第4條第1│同販賣第一級毒品所得新臺幣壹仟元，應與綽號「大仔」│
│    │              │            │號碼0000000000號行動電話│項之販賣│之人連帶沒收，如全部或一部不能沒收時，以其與綽號「│
│    │              │            │與甲○○之電話號碼098340│第一級毒│大仔」之人之財產連帶抵償之。扣案之行動電話壹支（含│
│    │              │            │7621號行動電話聯絡約定買│品罪    │電話號碼0000000000號行動電話SIM卡壹張）、夾鏈袋貳 │
│    │              │            │賣時間、地點及數量、價格│        │包均沒收。                                        │
│    │              │            │後，甲○○即依約至約定地│        │                                                  │
│    │              │            │點，以1小包1000元之代價 │        │                                                  │
│    │              │            │，販賣第一級毒品海洛因1 │        │                                                  │
│    │              │            │小包予陳銘德            │        │                                                  │
├──┼───────┼──────┼────────────┼────┼─────────────────────────┤
│6   │98年3月26日12 │臺中市西屯區│甲○○與綽號「大仔」之人│毒品危害│甲○○共同販賣第一級毒品，累犯，處有期徒刑柒年捌月│
│    │時34分許      │福上巷214弄 │基於意圖營利以販賣海洛因│防制條例│。未扣案之與真實姓名、年籍不詳，綽號「大仔」之人共│
│    │              │57號3樓之3康│之犯意聯絡，石佩凌以電話│第4條第1│同販賣第一級毒品所得新臺幣壹仟元，應與綽號「大仔」│
│    │              │惠彭住處樓下│號碼0000000000號行動電話│項之販賣│之人連帶沒收，如全部或一部不能沒收時，以其與綽號「│
│    │              │            │與甲○○之電話號碼098340│第一級毒│大仔」之人之財產連帶抵償之。扣案之行動電話壹支（含│
│    │              │            │7621號行動電話聯絡約定買│品罪    │電話號碼0000000000號行動電話SIM卡壹張）、夾鏈袋貳 │
│    │              │            │賣時間、地點及數量、價格│        │包均沒收。                                        │
│    │              │            │後，甲○○即依約至約定地│        │                                                  │
│    │              │            │點，以1小包1000元之代價 │        │                                                  │
│    │              │            │，販賣第一級毒品海洛因1 │        │                                                  │
│    │              │            │小包予石佩凌            │        │                                                  │
├──┼───────┼──────┼────────────┼────┼─────────────────────────┤
│7   │98年3月28日21 │臺中市西屯區│甲○○與綽號「大仔」之人│毒品危害│甲○○共同販賣第一級毒品，累犯，處有期徒刑柒年捌月│
│    │時35分許      │福上巷214弄 │基於意圖營利以販賣海洛因│防制條例│。未扣案之與真實姓名、年籍不詳，綽號「大仔」之人共│
│    │              │57號3樓之3康│之犯意聯絡，石佩凌以電話│第4條第1│同販賣第一級毒品所得新臺幣壹仟元，應與綽號「大仔」│
│    │              │惠彭住處樓下│號碼0000000000號行動電話│項之販賣│之人連帶沒收，如全部或一部不能沒收時，以其與綽號「│
│    │              │            │與甲○○之電話號碼098340│第一級毒│大仔」之人之財產連帶抵償之。扣案之行動電話壹支（含│
│    │              │            │7621號行動電話聯絡約定買│品罪    │電話號碼0000000000號行動電話SIM卡壹張）、夾鏈袋貳 │
│    │              │            │賣時間、地點及數量、價格│        │包均沒收。                                        │
│    │              │            │後，甲○○即依約至約定地│        │                                                  │
│    │              │            │點，以1小包1000元之代價 │        │                                                  │
│    │              │            │，販賣第一級毒品海洛因1 │        │                                                  │
│    │              │            │小包予石佩凌            │        │                                                  │
├──┼───────┼──────┼────────────┼────┼─────────────────────────┤
│8   │98年4月1日17時│臺中市西屯區│甲○○與綽號「大仔」之人│毒品危害│甲○○共同販賣第一級毒品，累犯，處有期徒刑柒年捌月│
│    │54分許        │福上巷214弄 │基於意圖營利以販賣海洛因│防制條例│。未扣案之與真實姓名、年籍不詳，綽號「大仔」之人共│
│    │              │57號3樓之3康│之犯意聯絡，石佩凌以電話│第4條第1│同販賣第一級毒品所得新臺幣壹仟元，應與綽號「大仔」│
│    │              │惠彭住處樓下│號碼0000000000號行動電話│項之販賣│之人連帶沒收，如全部或一部不能沒收時，以其與綽號「│
│    │              │            │與甲○○之電話號碼098340│第一級毒│大仔」之人之財產連帶抵償之。扣案之行動電話壹支（含│
│    │              │            │7621號行動電話聯絡約定買│品罪    │電話號碼0000000000號行動電話SIM卡壹張）、夾鏈袋貳 │
│    │              │            │賣時間、地點及數量、價格│        │包均沒收。                                        │
│    │              │            │後，甲○○即依約至約定地│        │                                                  │
│    │              │            │點，以1小包1000元之代價 │        │                                                  │
│    │              │            │，販賣第一級毒品海洛因1 │        │                                                  │
│    │              │            │小包予石佩凌            │        │                                                  │
├──┼───────┼──────┼────────────┼────┼─────────────────────────┤
│9   │98年4月2日17時│臺中市西屯區│甲○○與綽號「大仔」之人│毒品危害│甲○○共同販賣第一級毒品，累犯，處有期徒刑柒年捌月│
│    │5分許         │福上巷214弄 │基於意圖營利以販賣海洛因│防制條例│。未扣案之與真實姓名、年籍不詳，綽號「大仔」之人共│
│    │              │57號3樓之3康│之犯意聯絡，石佩凌以電話│第4條第1│同販賣第一級毒品所得新臺幣壹仟元，應與綽號「大仔」│
│    │              │惠彭住處樓下│號碼0000000000號行動電話│項之販賣│之人連帶沒收，如全部或一部不能沒收時，以其與綽號「│
│    │              │            │與甲○○之電話號碼098340│第一級毒│大仔」之人之財產連帶抵償之。扣案之行動電話壹支（含│
│    │              │            │7621號行動電話聯絡約定買│品罪    │電話號碼0000000000號行動電話SIM卡壹張）、夾鏈袋貳 │
│    │              │            │賣時間、地點及數量、價格│        │包均沒收。                                        │
│    │              │            │後，甲○○即依約至約定地│        │                                                  │
│    │              │            │點，以1小包1000元之代價 │        │                                                  │
│    │              │            │，販賣第一級毒品海洛因1 │        │                                                  │
│    │              │            │小包予石佩凌            │        │                                                  │
├──┼───────┼──────┼────────────┼────┼─────────────────────────┤
│10  │98年4月3日15時│臺中市西屯區│甲○○與綽號「大仔」之人│毒品危害│甲○○共同販賣第一級毒品，累犯，處有期徒刑柒年捌月│
│    │15分許        │福上巷214弄 │基於意圖營利以販賣海洛因│防制條例│。未扣案之與真實姓名、年籍不詳，綽號「大仔」之人共│
│    │              │57號3樓之3康│之犯意聯絡，石佩凌以電話│第4條第1│同販賣第一級毒品所得新臺幣壹仟元，應與綽號「大仔」│
│    │              │惠彭住處樓下│號碼0000000000號行動電話│項之販賣│之人連帶沒收，如全部或一部不能沒收時，以其與綽號「│
│    │              │            │與甲○○之電話號碼098340│第一級毒│大仔」之人之財產連帶抵償之。扣案之行動電話壹支（含│
│    │              │            │7621號行動電話聯絡約定買│品罪    │電話號碼0000000000號行動電話SIM卡壹張）、夾鏈袋貳 │
│    │              │            │賣時間、地點及數量、價格│        │包均沒收。                                        │
│    │              │            │後，甲○○即依約至約定地│        │                                                  │
│    │              │            │點，以1小包1000元之代價 │        │                                                  │
│    │              │            │，販賣第一級毒品海洛因1 │        │                                                  │
│    │              │            │小包予石佩凌            │        │                                                  │
├──┼───────┼──────┼────────────┼────┼─────────────────────────┤
│11  │98年3月27日4時│臺中市西屯區│甲○○與綽號「大仔」之人│毒品危害│甲○○共同販賣第一級毒品，累犯，處有期徒刑柒年捌月│
│    │20分許        │福上巷214弄 │基於意圖營利以販賣海洛因│防制條例│。未扣案之與真實姓名、年籍不詳，綽號「大仔」之人共│
│    │              │57號3樓之3康│之犯意聯絡，白英郎以電話│第4條第1│同販賣第一級毒品所得新臺幣壹仟元，應與綽號「大仔」│
│    │              │惠彭住處樓下│號碼0000000000號行動電話│項之販賣│之人連帶沒收，如全部或一部不能沒收時，以其與綽號「│
│    │              │            │與甲○○之電話號碼098340│第一級毒│大仔」之人之財產連帶抵償之。扣案之行動電話壹支（含│
│    │              │            │7621號行動電話聯絡約定買│品罪    │電話號碼0000000000號行動電話SIM卡壹張）、夾鏈袋貳 │
│    │              │            │賣時間、地點及數量、價格│        │包均沒收。                                        │
│    │              │            │後，甲○○即依約至約定地│        │                                                  │
│    │              │            │點，以1小包1000元之代價 │        │                                                  │
│    │              │            │，販賣第一級毒品海洛因1 │        │                                                  │
│    │              │            │小包予白英郎            │        │                                                  │
├──┼───────┼──────┼────────────┼────┼─────────────────────────┤
│12  │98年3月29日中 │臺中市西屯區│甲○○與綽號「大仔」之人│毒品危害│甲○○共同販賣第一級毒品，累犯，處有期徒刑柒年捌月│
│    │午12時57分許  │福上巷214弄 │基於意圖營利以販賣海洛因│防制條例│。未扣案之與真實姓名、年籍不詳，綽號「大仔」之人共│
│    │              │57號3樓之3康│之犯意聯絡，白英郎以電話│第4條第1│同販賣第一級毒品所得新臺幣壹仟元，應與綽號「大仔」│
│    │              │惠彭住處樓下│號碼0000000000號行動電話│項之販賣│之人連帶沒收，如全部或一部不能沒收時，以其與綽號「│
│    │              │            │與甲○○之電話號碼098340│第一級毒│大仔」之人之財產連帶抵償之。扣案之行動電話壹支（含│
│    │              │            │7621號行動電話聯絡約定買│品罪    │電話號碼0000000000號行動電話SIM卡壹張）、夾鏈袋貳 │
│    │              │            │賣時間、地點及數量、價格│        │包均沒收。                                        │
│    │              │            │後，甲○○即依約至約定地│        │                                                  │
│    │              │            │點，以1小包1000元之代價 │        │                                                  │
│    │              │            │，販賣第一級毒品海洛因1 │        │                                                  │
│    │              │            │小包予白英郎            │        │                                                  │
├──┼───────┼──────┼────────────┼────┼─────────────────────────┤
│13  │98年4月2日上午│臺中市西屯區│甲○○與綽號「大仔」之人│毒品危害│甲○○共同販賣第一級毒品，累犯，處有期徒刑柒年捌月│
│    │7時8分許      │福上巷214弄 │基於意圖營利以販賣海洛因│防制條例│。未扣案之與真實姓名、年籍不詳，綽號「大仔」之人共│
│    │              │57號3樓之3康│之犯意聯絡，白英郎以電話│第4條第1│同販賣第一級毒品所得新臺幣壹仟元，應與綽號「大仔」│
│    │              │惠彭住處樓下│號碼0000000000號行動電話│項之販賣│之人連帶沒收，如全部或一部不能沒收時，以其與綽號「│
│    │              │            │與甲○○之電話號碼098340│第一級毒│大仔」之人之財產連帶抵償之。扣案之行動電話壹支（含│
│    │              │            │7621號行動電話聯絡約定買│品罪    │電話號碼0000000000號行動電話SIM卡壹張）、夾鏈袋貳 │
│    │              │            │賣時間、地點及數量、價格│        │包均沒收。                                        │
│    │              │            │後，甲○○即依約至約定地│        │                                                  │
│    │              │            │點，以1小包1000元之代價 │        │                                                  │
│    │              │            │，販賣第一級毒品海洛因1 │        │                                                  │
│    │              │            │小包予白英郎            │        │                                                  │
├──┼───────┼──────┼────────────┼────┼─────────────────────────┤
│14  │98年4月3日17時│臺中市西屯區│甲○○與綽號「大仔」之人│毒品危害│甲○○共同販賣第一級毒品，累犯，處有期徒刑柒年捌月│
│    │47分許        │福上巷214弄 │基於意圖營利以販賣海洛因│防制條例│。未扣案之與真實姓名、年籍不詳，綽號「大仔」之人共│
│    │              │57號3樓之3康│之犯意聯絡，白英郎以電話│第4條第1│同販賣第一級毒品所得新臺幣壹仟元，應與綽號「大仔」│
│    │              │惠彭住處樓下│號碼0000000000號行動電話│項之販賣│之人連帶沒收，如全部或一部不能沒收時，以其與綽號「│
│    │              │            │與甲○○之電話號碼098340│第一級毒│大仔」之人之財產連帶抵償之。扣案之行動電話壹支（含│
│    │              │            │7621號行動電話聯絡約定買│品罪    │電話號碼0000000000號行動電話SIM卡壹張）、夾鏈袋貳 │
│    │              │            │賣時間、地點及數量、價格│        │包均沒收。                                        │
│    │              │            │後，甲○○即依約至約定地│        │                                                  │
│    │              │            │點，以1小包1000元之代價 │        │                                                  │
│    │              │            │，販賣第一級毒品海洛因1 │        │                                                  │
│    │              │            │小包予白英郎            │        │                                                  │
├──┼───────┼──────┼────────────┼────┼─────────────────────────┤
│15  │98年4月14日上 │臺中市西屯區│甲○○與綽號「大仔」之人│毒品危害│甲○○共同販賣第一級毒品，累犯，處有期徒刑柒年捌月│
│    │午4時37分許   │福上巷214弄 │基於意圖營利以販賣海洛因│防制條例│。未扣案之與真實姓名、年籍不詳，綽號「大仔」之人共│
│    │              │57號3樓之3康│之犯意聯絡，白英郎以電話│第4條第1│同販賣第一級毒品所得新臺幣壹仟元，應與綽號「大仔」│
│    │              │惠彭住處樓下│號碼0000000000號行動電話│項之販賣│之人連帶沒收，如全部或一部不能沒收時，以其與綽號「│
│    │              │            │與甲○○之電話號碼098340│第一級毒│大仔」之人之財產連帶抵償之。扣案之行動電話壹支（含│
│    │              │            │7621號行動電話聯絡約定買│品罪    │電話號碼0000000000號行動電話SIM卡壹張）、夾鏈袋貳 │
│    │              │            │賣時間、地點及數量、價格│        │包均沒收。                                        │
│    │              │            │後，甲○○即依約至約定地│        │                                                  │
│    │              │            │點，以1小包1000元之代價 │        │                                                  │
│    │              │            │，販賣第一級毒品海洛因1 │        │                                                  │
│    │              │            │小包予白英郎            │        │                                                  │
└──┴───────┴──────┴────────────┴────┴─────────────────────────┘


司法院資訊處製作；財團法人民間司法改革基金會備份。
